Yamls/Pron-symda_gt-norm.yaml
    сымда+Pron+Dem+Pl+Nom+PxSg1: сымдаэзӧ
    сымда+Pron+Dem+Pl+Acc+PxSg1: сымдаэзӧс
    сымда+Pron+Dem+Pl+Gen+PxSg1: сымдаэзӧлӧн
    сымда+Pron+Dem+Pl+Abl+PxSg1: сымдаэзӧлісь
    сымда+Pron+Dem+Pl+Dat+PxSg1: сымдаэзӧлӧ
    сымда+Pron+Dem+Pl+Ins+PxSg1: сымдаэзнам 
    сымда+Pron+Dem+Pl+Com+PxSg1: сымдаэзӧкӧт
    сымда+Pron+Dem+Pl+Car+PxSg1: [сымдаэзӧтӧг, сымдаэзтӧгьям]
    сымда+Pron+Dem+Pl+Cns+PxSg1: сымдаэзӧла
    сымда+Pron+Dem+Pl+Cmpr+PxSg1: сымдаэзӧся
    сымда+Pron+Dem+Pl+Ine+PxSg1: сымдаэзам
    сымда+Pron+Dem+Pl+Ela+PxSg1: [сымдаэсим, сымдаэзсим]
    сымда+Pron+Dem+Pl+Ill+PxSg1: сымдаэзам
    сымда+Pron+Dem+Pl+Apr+PxSg1: [сымдаэзӧлань, сымдаэзланям]
    сымда+Pron+Dem+Pl+Egr+PxSg1: [сымдаэзӧсянь, сымдаэзсяням]
    сымда+Pron+Dem+Pl+Prl+PxSg1: [сымдаэзӧттям, сымдаэзӧттим]
    сымда+Pron+Dem+Pl+TerI+PxSg1: [сымдаэзӧдззам, сымдаэзӧдззим]
    сымда+Pron+Dem+Pl+TerII+PxSg1: сымдаэзӧви
    сымда+Pron+Dem+Pl+AprIne+PxSg1: [сымдаэзланям, сымдаэзӧланьын]
    сымда+Pron+Dem+Pl+AprEla+PxSg1: [сымдаэзланьсим, сымдаэзӧланись]
    сымда+Pron+Dem+Pl+AprIll+PxSg1: [сымдаэзланям, сымдаэзӧланьӧ]
    сымда+Pron+Dem+Pl+AprEgr+PxSg1: [сымдаэзӧланьсянь, сымдаэзланьсяням]
    сымда+Pron+Dem+Pl+AprPrl+PxSg1: [сымдаэзӧланьӧт, сымдаэзланьӧттям, сымдаэзланьӧттим]
    сымда+Pron+Dem+Pl+AprTerI+PxSg1: [сымдаэзӧланьӧдз, сымдаэзланьӧдззам, сымдаэзланьӧдззим]
    сымда+Pron+Dem+Pl+AprTerII+PxSg1: сымдаэзӧланьви 


    сымда+Pron+Dem+Pl+Nom+PxSg2: [сымдаэт, сымдаэзыт]
    сымда+Pron+Dem+Pl+Acc+PxSg2: [сымдаэтӧ, сымдаэзтӧ]
    сымда+Pron+Dem+Pl+Gen+PxSg2: [сымдаэтлӧн, сымдаэзытлӧн]
    сымда+Pron+Dem+Pl+Abl+PxSg2: [сымдаэтлісь, сымдаэзытлісь]
    сымда+Pron+Dem+Pl+Dat+PxSg2: [сымдаэтлӧ, сымдаэзытлӧ]
    сымда+Pron+Dem+Pl+Ins+PxSg2: сымдаэзнат 
    сымда+Pron+Dem+Pl+Com+PxSg2: [сымдаэткӧт, сымдаэзыткӧт]
    сымда+Pron+Dem+Pl+Car+PxSg2: [сымдаэттӧг, сымдаэзыттӧг, сымдаэзтӧгьят]
    сымда+Pron+Dem+Pl+Cns+PxSg2: [сымдаэтла, сымдаэзытла]
    сымда+Pron+Dem+Pl+Cmpr+PxSg2: [сымдаэтся, сымдаэзытся]
    сымда+Pron+Dem+Pl+Ine+PxSg2: сымдаэзат
    сымда+Pron+Dem+Pl+Ela+PxSg2: [сымдаэсит, сымдаэзсит]
    сымда+Pron+Dem+Pl+Ill+PxSg2: сымдаэзат
    сымда+Pron+Dem+Pl+Apr+PxSg2: [сымдаэтлань, сымдаэзытлань, сымдаэзланят]
    сымда+Pron+Dem+Pl+Egr+PxSg2: [сымдаэтсянь, сымдаэзытсянь, сымдаэзсянят]
    сымда+Pron+Dem+Pl+Prl+PxSg2: [сымдаэзӧттят, сымдаэзӧттит]
    сымда+Pron+Dem+Pl+TerI+PxSg2: [сымдаэзӧдззат, сымдаэзӧдззит]
    сымда+Pron+Dem+Pl+TerII+PxSg2: [сымдаэтви, сымдаэзытви]
    сымда+Pron+Dem+Pl+AprIne+PxSg2: [сымдаэзланят, сымдаэтланьын, сымдаэзытланьын]
    сымда+Pron+Dem+Pl+AprEla+PxSg2: [сымдаэзланьсит, сымдаэтланись, сымдаэзытланись]
    сымда+Pron+Dem+Pl+AprIll+PxSg2: [сымдаэзланят, сымдаэтланьӧ, сымдаэзытланьӧ]
    сымда+Pron+Dem+Pl+AprEgr+PxSg2: [сымдаэтланьсянь, сымдаэзытланьсянь, сымдаэзланьсянят]
    сымда+Pron+Dem+Pl+AprPrl+PxSg2: [сымдаэтланьӧт, сымдаэзытланьӧт, сымдаэзланьӧттят, сымдаэзланьӧттит]
    сымда+Pron+Dem+Pl+AprTerI+PxSg2: [сымдаэтланьӧдз, сымдаэзытланьӧдз, сымдаэзланьӧдззат, сымдаэзланьӧдззит]
    сымда+Pron+Dem+Pl+AprTerII+PxSg2: [сымдаэтланьви, сымдаэзытланьви] 


    сымда+Pron+Dem+Pl+Nom+PxSg3: [сымдаэс, сымдаэзыс]
    сымда+Pron+Dem+Pl+Acc+PxSg3: [сымдаэсӧ, сымдаэзсӧ]
    сымда+Pron+Dem+Pl+Gen+PxSg3: [сымдаэслӧн, сымдаэзыслӧн]
    сымда+Pron+Dem+Pl+Abl+PxSg3: [сымдаэслісь, сымдаэзыслісь]
    сымда+Pron+Dem+Pl+Dat+PxSg3: [сымдаэслӧ, сымдаэзыслӧ]
    сымда+Pron+Dem+Pl+Ins+PxSg3: сымдаэзнас 
    сымда+Pron+Dem+Pl+Com+PxSg3: [сымдаэскӧт, сымдаэзыскӧт]
    сымда+Pron+Dem+Pl+Car+PxSg3: [сымдаэстӧг, сымдаэзыстӧг, сымдаэзтӧгьяс]
    сымда+Pron+Dem+Pl+Cns+PxSg3: [сымдаэсла, сымдаэзысла]
    сымда+Pron+Dem+Pl+Cmpr+PxSg3: [сымдаэсся, сымдаэзысся]
    сымда+Pron+Dem+Pl+Ine+PxSg3: сымдаэзас
    сымда+Pron+Dem+Pl+Ela+PxSg3: [сымдаэсис, сымдаэзсис]
    сымда+Pron+Dem+Pl+Ill+PxSg3: сымдаэзас
    сымда+Pron+Dem+Pl+Apr+PxSg3: [сымдаэслань, сымдаэзыслань, сымдаэзланяс]
    сымда+Pron+Dem+Pl+Egr+PxSg3: [сымдаэссянь, сымдаэзыссянь, сымдаэзсяняс]
    сымда+Pron+Dem+Pl+Prl+PxSg3: [сымдаэзӧттяс, сымдаэзӧттис]
    сымда+Pron+Dem+Pl+TerI+PxSg3: [сымдаэзӧдззас, сымдаэзӧдззис]
    сымда+Pron+Dem+Pl+TerII+PxSg3: [сымдаэсви, сымдаэзысви]
    сымда+Pron+Dem+Pl+AprIne+PxSg3: [сымдаэзланяс, сымдаэсланьын, сымдаэзысланьын]
    сымда+Pron+Dem+Pl+AprEla+PxSg3: [сымдаэзланьсис, сымдаэсланись, сымдаэзысланись]
    сымда+Pron+Dem+Pl+AprIll+PxSg3: [сымдаэзланяс, сымдаэсланьӧ, сымдаэзысланьӧ]
    сымда+Pron+Dem+Pl+AprEgr+PxSg3: [сымдаэсланьсянь, сымдаэзысланьсянь, сымдаэзланьсяняс]
    сымда+Pron+Dem+Pl+AprPrl+PxSg3: [сымдаэсланьӧт, сымдаэзысланьӧт, сымдаэзланьӧттяс, сымдаэзланьӧттис]
    сымда+Pron+Dem+Pl+AprTerI+PxSg3: [сымдаэсланьӧдз, сымдаэзысланьӧдз, сымдаэзланьӧдззас, сымдаэзланьӧдззис]
    сымда+Pron+Dem+Pl+AprTerII+PxSg3: [сымдаэсланьви, сымдаэзысланьви]

 
    сымда+Pron+Dem+Pl+Nom+PxPl1: сымдаэзным
    сымда+Pron+Dem+Pl+Acc+PxPl1: сымдаэзнымӧс
    сымда+Pron+Dem+Pl+Gen+PxPl1: сымдаэзнымлӧн
    сымда+Pron+Dem+Pl+Abl+PxPl1: сымдаэзнымлісь
    сымда+Pron+Dem+Pl+Dat+PxPl1: сымдаэзнымлӧ
    сымда+Pron+Dem+Pl+Ins+PxPl1: сымдаэзнаным 
    сымда+Pron+Dem+Pl+Com+PxPl1: сымдаэзнымкӧт
    сымда+Pron+Dem+Pl+Car+PxPl1: [сымдаэзнымтӧг, сымдаэзтӧгьяным]
    сымда+Pron+Dem+Pl+Cns+PxPl1: сымдаэзнымла
    сымда+Pron+Dem+Pl+Cmpr+PxPl1: сымдаэзнымся
    сымда+Pron+Dem+Pl+Ine+PxPl1: сымдаэзаным
    сымда+Pron+Dem+Pl+Ela+PxPl1: [сымдаэсиным, сымдаэзсиным]
    сымда+Pron+Dem+Pl+Ill+PxPl1: сымдаэзаным
    сымда+Pron+Dem+Pl+Apr+PxPl1: [сымдаэзнымлань, сымдаэзланяным]
    сымда+Pron+Dem+Pl+Egr+PxPl1: [сымдаэзнымсянь, сымдаэзсяняным]
    сымда+Pron+Dem+Pl+Prl+PxPl1: [сымдаэзӧттяным, сымдаэзӧттиным]
    сымда+Pron+Dem+Pl+TerI+PxPl1: [сымдаэзӧдззаным, сымдаэзӧдззиным]
    сымда+Pron+Dem+Pl+TerII+PxPl1: сымдаэзнымви
    сымда+Pron+Dem+Pl+AprIne+PxPl1: [сымдаэзланяным, сымдаэзнымланьын]
    сымда+Pron+Dem+Pl+AprEla+PxPl1: [сымдаэзланьсиным, сымдаэзнымланись]
    сымда+Pron+Dem+Pl+AprIll+PxPl1: [сымдаэзланяным, сымдаэзнымланьӧ]
    сымда+Pron+Dem+Pl+AprEgr+PxPl1: [сымдаэзнымланьсянь, сымдаэзланьсяняным]
    сымда+Pron+Dem+Pl+AprPrl+PxPl1: [сымдаэзнымланьӧт, сымдаэзланьӧттяным, сымдаэзланьӧттиным]
    сымда+Pron+Dem+Pl+AprTerI+PxPl1: [сымдаэзнымланьӧдз, сымдаэзланьӧдззаным, сымдаэзланьӧдззиным]
    сымда+Pron+Dem+Pl+AprTerII+PxPl1: сымдаэзнымланьви 


    сымда+Pron+Dem+Pl+Nom+PxPl2: сымдаэзныт
    сымда+Pron+Dem+Pl+Acc+PxPl2: сымдаэзнытӧ
    сымда+Pron+Dem+Pl+Gen+PxPl2: сымдаэзнытлӧн
    сымда+Pron+Dem+Pl+Abl+PxPl2: сымдаэзнытлісь
    сымда+Pron+Dem+Pl+Dat+PxPl2: сымдаэзнытлӧ
    сымда+Pron+Dem+Pl+Ins+PxPl2: сымдаэзнаныт 
    сымда+Pron+Dem+Pl+Com+PxPl2: сымдаэзныткӧт
    сымда+Pron+Dem+Pl+Car+PxPl2: [сымдаэзныттӧг, сымдаэзтӧгьяныт]
    сымда+Pron+Dem+Pl+Cns+PxPl2: сымдаэзнытла
    сымда+Pron+Dem+Pl+Cmpr+PxPl2: сымдаэзнытся
    сымда+Pron+Dem+Pl+Ine+PxPl2: сымдаэзаныт
    сымда+Pron+Dem+Pl+Ela+PxPl2: [сымдаэсиныт, сымдаэзсиныт]
    сымда+Pron+Dem+Pl+Ill+PxPl2: сымдаэзаныт
    сымда+Pron+Dem+Pl+Apr+PxPl2: [сымдаэзнытлань, сымдаэзланяныт]
    сымда+Pron+Dem+Pl+Egr+PxPl2: [сымдаэзнытсянь, сымдаэзсяняныт]
    сымда+Pron+Dem+Pl+Prl+PxPl2: [сымдаэзӧттяныт, сымдаэзӧттиныт]
    сымда+Pron+Dem+Pl+TerI+PxPl2: [сымдаэзӧдззаныт, сымдаэзӧдззиныт]
    сымда+Pron+Dem+Pl+TerII+PxPl2: сымдаэзнытви
    сымда+Pron+Dem+Pl+AprIne+PxPl2: [сымдаэзланяныт, сымдаэзнытланьын]
    сымда+Pron+Dem+Pl+AprEla+PxPl2: [сымдаэзланьсиныт, сымдаэзнытланись]
    сымда+Pron+Dem+Pl+AprIll+PxPl2: [сымдаэзланяныт, сымдаэзнытланьӧ]
    сымда+Pron+Dem+Pl+AprEgr+PxPl2: [сымдаэзнытланьсянь, сымдаэзланьсяняныт]
    сымда+Pron+Dem+Pl+AprPrl+PxPl2: [сымдаэзнытланьӧт, сымдаэзланьӧттяныт, сымдаэзланьӧттиныт]
    сымда+Pron+Dem+Pl+AprTerI+PxPl2: [сымдаэзнытланьӧдз, сымдаэзланьӧдззаныт, сымдаэзланьӧдззиныт]
    сымда+Pron+Dem+Pl+AprTerII+PxPl2: сымдаэзнытланьви 


    сымда+Pron+Dem+Pl+Nom+PxPl3: сымдаэзныс
    сымда+Pron+Dem+Pl+Acc+PxPl3: сымдаэзнысӧ
    сымда+Pron+Dem+Pl+Gen+PxPl3: сымдаэзныслӧн
    сымда+Pron+Dem+Pl+Abl+PxPl3: сымдаэзныслісь
    сымда+Pron+Dem+Pl+Dat+PxPl3: сымдаэзныслӧ
    сымда+Pron+Dem+Pl+Ins+PxPl3: сымдаэзнаныс 
    сымда+Pron+Dem+Pl+Com+PxPl3: сымдаэзныскӧт
    сымда+Pron+Dem+Pl+Car+PxPl3: [сымдаэзныстӧг, сымдаэзтӧгьяныс]
    сымда+Pron+Dem+Pl+Cns+PxPl3: сымдаэзнысла
    сымда+Pron+Dem+Pl+Cmpr+PxPl3: сымдаэзнысся
    сымда+Pron+Dem+Pl+Ine+PxPl3: сымдаэзаныс
    сымда+Pron+Dem+Pl+Ela+PxPl3: [сымдаэсиныс, сымдаэзсиныс]
    сымда+Pron+Dem+Pl+Ill+PxPl3: сымдаэзаныс
    сымда+Pron+Dem+Pl+Apr+PxPl3: [сымдаэзныслань, сымдаэзланяныс]
    сымда+Pron+Dem+Pl+Egr+PxPl3: [сымдаэзныссянь, сымдаэзсяняныс]
    сымда+Pron+Dem+Pl+Prl+PxPl3: [сымдаэзӧттяныс, сымдаэзӧттиныс]
    сымда+Pron+Dem+Pl+TerI+PxPl3: [сымдаэзӧдззаныс, сымдаэзӧдззиныс]
    сымда+Pron+Dem+Pl+TerII+PxPl3: сымдаэзнысви
    сымда+Pron+Dem+Pl+AprIne+PxPl3: [сымдаэзланяныс, сымдаэзнысланьын]
    сымда+Pron+Dem+Pl+AprEla+PxPl3: [сымдаэзланьсиныс, сымдаэзнысланись]
    сымда+Pron+Dem+Pl+AprIll+PxPl3: [сымдаэзланяныс, сымдаэзнысланьӧ]
    сымда+Pron+Dem+Pl+AprEgr+PxPl3: [сымдаэзнысланьсянь, сымдаэзланьсяняныс]
    сымда+Pron+Dem+Pl+AprPrl+PxPl3: [сымдаэзнысланьӧт, сымдаэзланьӧттяныс, сымдаэзланьӧттиныс]
    сымда+Pron+Dem+Pl+AprTerI+PxPl3: [сымдаэзнысланьӧдз, сымдаэзланьӧдззаныс, сымдаэзланьӧдззиныс]
    сымда+Pron+Dem+Pl+AprTerII+PxPl3: сымдаэзнысланьви 
